臺灣臺北地方法院民事判決　　　　　　　　　　　　九十三年度勞簡上字第一九號
　　上　訴　人　甲○○
　　被上訴人　　邰茂有限公司
　　法定代理人　乙○○
　　訴訟代理人　吳志勇律師
　　複　代理人　潘曉真律師
右當事人間請求給付資遣費事件，上訴人對於中華民國九十三年三月一日本院新店簡
易庭九十二年度店勞簡字第十八號第一審判決提起上訴，本院於九十三年六月三十日
言詞辯論終結，判決如左：
    主      文
上訴駁回。
第二審訴訟費用由上訴人負擔。
    事實及理由
一、本件上訴人起訴主張：上訴人自民國八十六年三月起任職被上訴人公司擔任作業
    員，詎於九十二年八月十五日向被上訴人公司請假時，被上訴人公司負責人乙○
    ○竟以上訴人對於所擔任之工作不能勝任為由終止兩造勞動契約。惟上訴人受僱
    被上訴人公司期間均依約提供勞務，並無不能勝任工作之情事，被上訴人上開終
    止勞動契約之行為，已經違反勞動契約或勞工法令，上訴人自得於九十二年八月
    十八日終止系爭勞動契約，被上訴人依勞動基準法（下稱勞基法）第十四條第四
    項及第十七條規定應給付上訴人資遣費新台幣（下同）十六萬元等情。爰求為命
    被上訴人給付上訴人十六萬元之判決。原審為上訴人全部敗訴判決，上訴人於本
    院求為廢棄原判決，被上訴人應為上開給付之聲明。
    被上訴人則以：被上訴人從未以上訴人不能勝任工作為終止契約之表示。上訴人
    自九十二年起即屢次表示身體狀況不佳工作甚為辛苦，迄於九十二年八月十五日
    再次表示其身體狀況不佳且與同事相處不融洽打算辭職，並於九十二年八月十八
    日提出離職申請書，被上訴人始批准上訴人之離職申請。系爭勞動契約是因上訴
    人主動申請辭職而終止，被上訴人並無違反勞動契約或勞工法令之行為，自毋庸
    給付上訴人資遣費等語，資為抗辯，而聲明駁回上訴人之上訴。
二、上訴人主張其自八十六年三月起任職被上訴人公司擔任作業員之事實，業據提出
    離職證明書、離職申請書各乙份及請假單七張為證（見原審卷第八頁、第二十頁
    至第二七頁），並為被上訴人所不爭，堪信為真實。至上訴人主張被上訴人應給
    付其資遣費，則為被上訴人所否認，並以前開情詞置辯。經查：
（一）上訴人主張被上訴人於九十二年八月十五日以不能勝任工作為由對上訴人為終
      止契約表示等情，既為被上訴人所否認，其自應由上訴人就此事實負舉證責任
      。查上訴人於九十二年八月十八日填寫辭職申請書，以身體不適為由申請離職
      ，經被上訴人公司負責人乙○○批准，有上訴人自認為真正之離職申請書乙份
      在卷可查（見原審卷第二十頁及第四一頁），上訴人於該辭職申請書完全未提
      到被上訴人有以上訴人不能勝任工作為由終止勞動契約；再證人即被上訴人公
      司工務部經理胡陽明到場證稱：上訴人本來要向人事單位拿離職單，但因承辦
      人員不在，就由伊拿空白離職單與上訴人，並由上訴人自行填寫離職單後，再
      由伊交給人事單位（見原審卷第五三頁）等語；證人即被上訴人公司作業員王
      寶雲亦到場證稱：上訴人於九十二年八月十八日有表示其要辭職（見原審卷第
      五五頁至第五六頁）等語；另被上訴人公司負責人乙○○到場陳稱：上訴人於
      九十二年八月十五日在會議室內即表示要辭職，因八月十六日及十七日為星期
      六及星期日，上訴人表示於八月十八日會提出辭職單，伊於八月十八日至公司
      後即看到上訴人辭職申請書放在桌上，伊即在該辭職申請書上簽名（見本院卷
      第四九頁背面）等語。足認系爭勞動契約之終止，係因上訴人於九十二年八月
      十八日出具辭職申請書以身體不適為由申請離職，並經被上訴人核准。又查證
      人胡陽明、王寶雲及被上訴人公司作業員林旭文、生產部門班長林鳳珍均到場
      證稱：伊從未聽聞負責人乙○○表示上訴人不能勝任工作或詢問他人上訴人可
      否繼續僱用（見原審院卷第五三頁、第五五頁、第五七頁及第五九頁）等語，
      被上訴人公司負責人乙○○既從未質疑上訴人之能力是否有不能勝任工作之情
      況，理應不會以上訴人工作能力不能勝任為由終止系爭勞動契約，上訴人復不
      能為其他舉證，則上訴人主張被上訴人於九十二年八月十五日以其不能勝任工
      作為由終止系爭勞動契約，自不足取。
（二）上訴人雖主張其之所以出具上開辭職申請書，係於九十二年八月十五日遭負責
      人乙○○脅迫云云，惟為被上訴人所否認，而上訴人就此事實並未舉證證明；
      且被上訴人公司負責人乙○○到場陳稱：因上訴人與胡陽明發生爭執，其為協
      調方於九十二年八月十五日請上訴人至會議室，其從未要求上訴人離職（見本
      院卷第四九頁背面）等語，核與證人胡陽明及林鳳珍所證述：上訴人要請假，
      但胡陽明不准假，負責人乙○○進辦公室後感覺氣氛不對，就請上訴人進會議
      室（見原審卷第五四頁、第五八頁至第五九頁）等情相符，信屬實在。再證人
      王寶雲到場證稱：經伊詢問後上訴人仍未表示離職原因（見原審卷第五六頁）
      ；另證人林旭文亦證稱：其未感覺上訴人有何不平靜之處（見原審卷第五七頁
      ）等語，若上訴人係遭乙○○脅迫始出具上開辭職申請書，則於他人詢問離職
      原因時，理應會敘述其遭脅迫之情，並會感到憤怒與不平，然上訴人並未為此
      表示，益證上訴人出具上開辭職申請書並非在遭乙○○故意預告危害致生恐怖
      心情之情況下所出具。上訴人此部分主張，洵不足取。
三、綜上所述，上訴人不能證明被上訴人於九十二年八月十五日有以上訴人對於所擔
    任之工作不能勝任為由終止系爭勞動契約，則上訴人主張被上訴人上開終止係屬
    不法，依勞基法第十四條第四項及第十七條規定，請求被上訴人給付資遣費十六
    萬元，洵屬無據，不應准許。從而，原審所為上訴人敗訴之判決，並無不合。上
    訴論旨指摘原判決不當，求予廢棄改判，為無理由，不應准許。
四、至兩造其餘之攻擊或防禦方法，及未經援用之證據，經本院斟酌後，認為均不足
    以影響本判決之結果，自無一一詳予論駁之必要，併此敘明。
五、據上論結，本件上訴為無理由，依民事訴訟法第四百三十六條之一第三項、第四
    百四十九條第一項、第七十八條，判決如主文。
中　　　華　　　民　　　國　　九十三　　年　　　七　　　月　　二十一　　日
                                    台灣台北地方法院勞工法庭
                                            審判長  法  官  張靜女
                                                    法  官  林振芳
                                                    法  官  黃書苑
右為正本係照原本作成。
本判決不得上訴。
中　　　華　　　民　　　國　　九十三　　年　　　七　　　月　　二十一　　日
                                                    書記官  趙郁涵
